【裁判字號】    92,訴,635
【裁判日期】    920630
【裁判案由】    清償債務
【裁判全文】
臺灣桃園地方法院民事判決  九十二年訴字第六三五號
    原      告  中聯信託投資股份有限公司
    法定代理人  乙○○
    訴訟代理人  甲○○
    被      告  丙○○
    被      告  丁○○
右當事人間請求清償債務事件，本院判決如左：
    主      文
被告應連帶給付原告新台幣陸拾壹萬仟零捌拾壹元，及自民國八十九年六月六日起
至清償日止，按年息百分之九計算之利息，並自民國八十七年十一月十五日起至清償
日止，逾期六個月以內者，按上開利率百分之十，逾期六個月以上者，按上開利率百
分之二十計算之違約金。
訴訟費用由被告連帶負擔。
    事    實
甲、原告方面：
一、聲明：如主文所示。
二、陳述：被告丙○○於民國（下同）八十五年十一月十五日邀同被告丁○○為連帶
    保證人，向原告借款新台幣（下同）二百六十萬元，約定借款期限十五年，借款
    人應按月攤還本息，利息按年息百分之九點五計付，原告得每逢一、四、七、十
    月一日依照整批購屋貸款利率機動調整，遲延履行時，除仍照逾期時利率計息外
    ，逾期在六個月以內者，按上開利率百分之十，超過六個月者，按上開利率百分
    之二十計付違約金。詎被告丙○○僅繳息至八十七年十一月十五日止（依前述計
    算方式，利率應為年息百分之九），依貸款契約第八條之規定，系爭借款視為全
    部到期，迭經催討，原告除獲部分清償外，迄今尚有本金六十一萬三千零八十一
    元及自八十九年六月六日起算之利息，暨自八十七年十一月十五日起算之違約金
    仍未受償，為此提起本件訴訟。
三、證據：提出貸款契約、台灣新竹地方法院民事執行處通知、分配表各一件（以上
    均為影本）為證。
乙、被告方面：
一、聲明：原告之訴駁回。
二、陳述：對原告主張之事實俱無爭執，惟目前無力清償。
    理      由
一、按當事人得就一定法律關係而生之訴訟，以合意定第一審管轄法院，民事訴訟法
    第二十四條第一項定有明文。查依兩造所簽訂之貸款契約第十三條約定：「本借
    款涉訟時，立約人同意以桃園地方法院為第一審管轄法院。」是雖被告二人之住
    所非在本院管轄範圍內，惟依上開說明，本院仍有管轄權，合先敘明。
二、本件原告主張之事實，業據其提出貸款契約、台灣新竹地方法院民事執行處通知
    、分配表等件為證，並經被告自認屬實，堪信原告之主張為真實。至被告二人雖
    辯稱無力清償云云，惟有無清償能力，係執行之問題，不得據為不負給付義務之
    抗辯，被告前揭所辯，核與本件消費借貸及連帶保證之法律關係無涉，自無足採
    。
三、從而，原告依消費借貸及連帶保證契約，請求被告連帶給付原告六十一萬三千零
    八十一元及自八十九年六月六日起至清償日止，按年息百分之九計算之利息，暨
    自八十七年十一月十五日起至清償日止，逾期在六個月以內者，按上開利率百分
    之十，逾期超過六個月以上者，按上開利率百分之二十計算之違約金。
四、據上論結，原告之訴為有理由，依民事訴訟法第三百八十五條第一項前段、第八
    十五條第二項，判決如主文。
中      華      民      國    九十二    年      六      月     三十     日
                                    臺灣桃園地方法院民事第二庭
~B法      官  劉佩宜
右為正本係照原本作成
如對本判決不服須於判決送達後二十日內向本院提出上訴狀
中      華      民      國    九十二    年      六      月      三十    日
~B法院書記官  吳仁心


司法院資訊處製作；財團法人民間司法改革基金會備份。
